臺灣臺北地方法院民事判決
　　　　　　　　　　　　　　　　  111年度北簡字第1075號
原      告  李萱懿  
被      告  石中樸  



訴訟代理人  張進豐律師
            白承哲律師
上列當事人間因恐嚇案件，原告提起刑事附帶民事訴訟，請求損
害賠償事件，經本院刑事庭裁定移送前來（110年度簡附民字第8
6號），本院於民國111年3月28日言詞辯論終結，判決如下：
    主      文
被告應給付原告新臺幣參萬元，及自民國一一０年三月十三日起
至清償日止，按週年利率百分之五計算之利息。
原告其餘之訴駁回。
訴訟費用由被告負擔二十分之三，餘由原告負擔。
本判決第一項得假執行。但被告以新臺幣參萬元為原告預供擔保
，得免為假執行。
    事實及理由
一、原告起訴主張：被告於民國108年11月3日經科技心醫師情頂
    級VIP婚友社媒介認識原告，被告並贈與原告現金新臺幣（
    下同）3萬8,000元、玫瑰花、月曆、小毛毯、統一超商1,00
    0元之商品卡等物，嗣因原告婉拒與被告在外過夜之提議，
    被告竟於同年月7日凌晨0時52分許、8日凌晨1時2分許，透
    過通訊軟體傳送「…我就打電話到你們自來水公司，我不想
    找我朋友黑道的，天天到你家門口去站崗，我講的很不客氣
    ，所以給你時間解決…我想你這樣子不做了，你人生就毀了…
    」、「…然後你回台中，你不要逼著我到台中找上立汽車黑
    道的老大，大家講清楚，我爸稅捐處的，我台中有人，那…
    就看你自己要不要毀了你自己…」等語音訊息予原告，致原
    告心生畏懼，精神承受巨大壓力，爰依民法第184條第1項前
    段及第195條第1項前段規定，請求被告賠償精神慰撫金20萬
    元等語。並聲明：被告應給付原告20萬元，及自起訴狀繕本
    送達翌日起至清償日止，按週年利率5％計算之利息。
二、被告則以：對原告主張之侵權行為事實不爭執，惟原告並未
    說明被告之前揭訊息導致其受有何權利之侵害，且原告前有
    多次利用感情使他人交付金錢之紀錄，故被告於情緒激動下
    所為之前揭訊息應為原告所能預料，原告斷無可能因被告之
    前揭訊息受有精神上之痛苦。又倘鈞院認為被告應負損害賠
    償責任，原告請求之精神慰撫金亦過高等語，資為抗辯。並
    聲明：原告之訴駁回。
三、得心證之理由：
（一）按因故意或過失，不法侵害他人之權利者，負損害賠償責
      任。不法侵害他人之身體、健康、名譽、自由、信用、隱
      私、貞操，或不法侵害其他人格法益而情節重大者，被害
      人雖非財產上之損害，亦得請求賠償相當之金額。民法第
      184條第1項前段及第195條第1項前段分別定有明文。經查
      ，被告於上開時、地，以前揭訊息恐嚇原告之行為，業經
      臺灣臺北地方檢察署檢察官以109年度偵字第18544、1068
      4號對被告提起公訴，並經本院刑事庭以110年度簡字第19
      94號刑事判決（下稱系爭刑事判決）判定被告犯恐嚇危害
      安全罪，處拘役55日，如易科罰金，以1,000元折算1日在
      案等情，此有系爭刑事判決書在卷可稽（見本院卷第13至
      18頁），核屬相符，復為被告所不爭執，自堪信原告上開
      主張為真實。至被告辯稱原告前有多次以感情使他人交付
      金錢之紀錄，故被告於情緒激動下所為之言論應為原告所
      能預料，原告應無受有精神上之痛苦云云。惟查，縱如被
      告所述，原告有其他同類情形之紀錄，然亦與被告之行為
      無涉，其充其量僅係被告出言恫嚇原告之自身動機，並無
      礙於被告前揭訊息確實屬對原告惡害之通知，又原告因被
      告之前揭訊息致生畏怖，其精神方面活動受到牽制，則屬
      自由權受侵害(蓋所謂自由權，包括精神活動之自由在內
      ）。從而，原告主張其因被告上開不法侵害其權利之行為
      ，導致其受有精神上之痛苦，依據前揭規定請求被告賠償
      精神慰撫金，應屬有據。
（二）次按人格權遭遇侵害，受有精神上之痛苦，而請求慰藉金
      之賠償，其核給之標準，須斟酌雙方之身分、資力與加害
      程度及其他各種情形核定相當之數額。且所謂「相當」，
      應以實際加害情形與其名譽影響是否重大及被害人之身分
      、地位與加害人之經濟情況等關係定之。本院審酌原告10
      9年給付總額為113萬1,402元，名下有汽車1輛及投資1筆
      ，財產總額為1萬5,390元；而被告109年給付總額為502萬
      1,515元，名下有投資4筆，財產總額為825萬3,950元等情
      ，有本院職權調閱兩造之稅務電子閘門財產所得調件明細
      表附卷可稽（見本院卷後證件袋內），復參以兩造之身分
      、地位、經濟能力、原告所遭受被告恐嚇之情節，認為原
      告請求精神慰撫金以3萬元為適當，逾此範圍之請求，則
      不能准許。
（三）末按給付無確定期限者，債務人於債權人得請求給付時，
      經其催告而未為給付，自受催告時起，負遲延責任。其經
      債權人起訴而送達訴狀，或依督促程序送達支付命令，或
      為其他相類之行為者，與催告有同一之效力。遲延之債務
      ，以支付金錢為標的者，債權人得請求依法定利率計算之
      遲延利息。應付利息之債務，其利率未經約定，亦無法律
      可據者，週年利率為5%。民法第229條、第233條第1項及
      第203條分別定有明文。查原告依據民法第184條第1項前
      段及第195條第1項前段規定請求被告賠償其所受精神上損
      害3萬元，屬給付無確定期限，依前揭說明，原告主張以
      本件起訴狀繕本送達之翌日即110年3月13日（見本院110
      年度附民字第163號卷第15頁）起至清償日止，按週年利
      率5%計算之利息，即屬有據。
五、綜上所述，原告依據民法第184條第1項前段及第195條第1項
    前段請求被告賠償3萬元，及自110年3月13日起至清償日止
    ，按週年利率5%計算之利息，為有理由，應予准許。逾此範
    圍之請求，為無理由，應予駁回。
六、本件原告勝訴部分係就民事訴訟法第427條第1項訴訟適用簡
    易程序所為被告敗訴之判決，依同法第389條第1項第3款規
    定，應依職權宣告假執行。並依同法第392條第2項規定，依
    職權宣告被告預供擔保後，得免為假執行。
七、本件係刑事附帶民事訴訟，由合議庭裁定移送民事庭之事件
    ，依刑事訴訟法第504條第2項之規定，免納裁判費，目前亦
    無其他訴訟費用支出，本無確定訴訟費用額必要。惟仍爰依
    民事訴訟法第87條第1項之規定，諭知訴訟費用之負擔，以
    備將來如有訴訟費用發生時，得確定其負擔，併此敘明。
中　　華　　民　　國　　111 　年　　4 　　月　　15　　日
                  臺北簡易庭  法  官  陳家淳
以上正本證明與原本無異。
如不服本判決，應於判決送達後20日內向本庭（臺北市○○○路
0段000巷0號）提出上訴狀。（須按他造當事人之人數附繕本）
如委任律師提起上訴者，應一併繳納上訴審裁判費。
中　　華　　民　　國　　111 　年　　4 　　月　　22　　日
                              書記官  蘇炫綺